---
title: "UTS DMKM"
author: "Ariq Rizaldi F/221810196"
date: "10/27/2020"
output: word_document
---

```{r setup, include=FALSE}
knitr::opts_chunk$set(echo = TRUE)
```

```{r}
library(ggplot2)
library(lattice)
library(caret)
library(class)

```

```{r}
df<-read.csv("wine.csv",sep=",")
head(df)
```

```{r}
str(df)
#buat data class menjadi berbentuk factor
df$class<-as.factor(df$class)
```

```{r}
#cek missing value
library(visdat)
vis_miss(df)

```
Data aman tidak ada missing value
```{r}
#- Membagi Data Menjadi Test (25%) dan Train (75%)
set.seed(123)
sampel <- sample(2,nrow(df),replace = T, prob = c(0.75,0.25))
```

```{r}
#- Data Training
trainingdat <- df[sampel==1, ]
head(trainingdat)
```

```{r}
#- Data Testing
testingdat<- df[sampel==2, ]
head(testingdat)
```
```{r}
print(paste("Jumlah Train Data: ", nrow(trainingdat), "| Jumlah Test Data: ", nrow(testingdat)))

```
```{r}
#- Membuat Model, dengan mencoba k=20 `cl` merupakan faktor dari klasifikasi yang benar dari training set
prediksi <- knn(train = trainingdat, test = testingdat, cl=trainingdat$class ,k=20)
#- Model Evaluation, Confusion Matrix dengan k-=20
confusionMatrix(table(prediksi, testingdat$class))
```
Interpretasi: Dengan itu didapatkan 
- Akurasi secara umum sebesar 0,7 hal itu tergolong cukup baik tapi alangkah lebih baik bila diatas 0,8.
- Sensitifity : Jika ya untuk prediksi pada knn dikatakan benar maka untuk kelas 1 diprediksi sebesar 0.8235, kelas 2  0.5882 dan kelas 3  0.7143 
- Specificity : Jika no untuk prediksi pada knn dikatakan salah maka untuk kelas 1 diprediksi sebesar 0.9167, kelas 2 0.9583 dan kelas 3 0.7353

Lalu mencoba dengan k= 4 apakah didapat akurasi lebih baik ?
```{r}
prediksi <- knn(train = trainingdat, test = testingdat, cl=trainingdat$class ,k=4)

#- Model Evaluation, Confusion Matrix
confusionMatrix(table(prediksi, testingdat$class))
```

- Didapat hasil yang lebih baik dengan :
- Akurasi secara umum sebesar 0,78 hal itu tergolong cukup baik tapi alangkah lebih baik bila diatas 0,8.
- Sensitifity : Jika untuk prediksi pada knn dikatakan benar maka untuk kelas 1 diprediksi sebesar 0.9412 , kelas 2 0.6471  dan kelas 3  0.7143
- Specificity : Jika untuk prediksi pada knn dikatakan salah maka untuk kelas 1 diprediksi sebesar 0.9583, kelas 2 0.9167 dan kelas 3 0.8235